【裁判字號】    94,上訴,970
【裁判日期】    950117
【裁判案由】    竊盜等
【裁判全文】
臺灣高等法院臺南分院刑事判決
                                 94年度上訴字第970號  Ａ
上  訴  人  臺灣雲林地方法院檢察署檢察官
上  訴  人
即  被  告  己○○
被      告  戊○○
上列一人
選任辯護人  郭國益  律師
上列上訴人因被告竊盜等案件，不服臺灣雲林地方法院94年度訴
字第496號中華民國94年9月2日第一審判決（起訴案號：臺灣雲
林地方法院檢察署94年度偵字第643號、第821號、第1072號、第
1174號、第1365號、第1772號），提起上訴，本院判決如下：
    主  文
上訴駁回。
    事  實
一、戊○○無業，基於常業竊盜之犯意，與不詳姓名年籍之成年
    人基於意圖為自己不法所有之犯意聯絡，由不詳姓名年籍之
    成年人指定車輛廠牌、型號，並以每臺車輛新臺幣（下同）
    1 萬或2 萬元收購之代價，推由戊○○尋找車輛竊取後，販
    售予該不詳姓名年籍之成年人。戊○○即於附表編號1 、2
    、3 、5 、9 、10、11、12、16號所示之時間、地點，以各
    該附表編號所示之手段，竊取各該編號所示被害人之車輛及
    其內物品（各次竊盜之行為人、時間、地點、被害人、竊盜
    手段、竊盜所得財物均如附表編號1 、2 、3 、5 、9 、10
    、11、12、16所示），得手後據為己有，除附表編號2、5所
    示車輛留供己用，尚未出售外，餘均出售予該不詳姓名年籍
    之成年人，所得款項供己花用。戊○○又基於上開常業竊盜
    之犯意，於附表編號4、6、7、8、13、14、15、17所示之時
    間、地點，或自己、或與己○○共謀，以各該編號所示之手
    段，竊取各該編號所示被害人之財物（各次竊盜之行為人、
    時間、地點、被害人、竊盜手段、竊盜所得財物均如附表編
    號4、6、7、8、13、14、15、17所示），得手後據為己有，
    除附表編號6、7、8竊盜所得之車輛以每臺2萬元之代價售予
    己○○，所得款項供己花用外，其餘竊盜所得財物均由自己
    留用。戊○○以此為業，藉之牟利，賴以維生。
二、己○○因無交通工具，與戊○○基於意圖為自己不法所有之
    犯意聯絡及概括犯意，由己○○以每臺車輛2萬元之代價，
    委由戊○○竊車售其使用。戊○○即於附表編號6、7 、8所
    示之時間、地點，以其所有客觀上足對人身安全產生危害之
    萬能鑰匙1支，連續竊上開各編號所示被害人之車輛，得手
    後據為己有，並以上開代價售予己○○使用（各次竊盜行為
    人、時間、地點、被害人、竊盜手段、竊盜所得財物均如附
    表編號6、7、8所示）。己○○另基於上開概括犯意，於附
    表編號18所示之時間、地點，以該編號所示之方式，竊取該
    編號所示被害人之財物（竊盜之時間、地點、被害人、竊盜
    之手段、竊盜所得財物均如附表編號18所示），得手據為己
    有，並改懸掛在附表編號8所示之竊得車輛上，用以躲避警
    方查緝。
三、嗣於94年01月29日下午04時許，警方在戊○○上開住處查獲
    戊○○竊得附表編號2、5所示之車輛，及已經變造完成之車
    號2E-4321號車牌2面（懸掛於附表編號5所示車輛上）（被
    告戊○○連續行使偽造私文書罪部分，檢察官、被告戊○○
    均未上訴而確定）。於翌日下午04時許，戊○○帶同警方至
    雲林縣北港鎮○○路富貴遊樂場後方空地，查獲戊○○竊得
    附表編號12所示之自小客車。同日，戊○○又帶同警方回其
    上開住處，查獲戊○○竊得附表編號11所示之腳踏車零件一
    批，並查扣戊○○竊盜所用之萬能鑰匙1支。於同年03月07
    日11時30分許，在戊○○上開住處，又為警查獲附表編號15
    所示之車輛，及已變造完成之車號8670-G9號車牌2面（懸掛
    於附表編號15所示車輛上）、偽造之「VA-AA02719」引擎號
    碼鐵片一塊（黏貼於附表編號15所示車輛之引擎號碼上，警
    方將偽造引擎號碼之鐵片扣押）、及附表編號1、3、9、10
    所示之車內財物（均除車輛外）、附表編號4、13、14、17
    所示之財物、附表編號16所示之車牌、前車頭大燈等物。於
    同年03月10日中午12時30分許，警方在雲林縣口湖鄉○○村
    ○○路87號前，查獲己○○駕駛附表編號8所示之車輛（其
    上改懸掛附表編號18所示之車牌2面）。
四、案經雲林縣警察局北港分局、虎尾分局報告臺灣雲林地方法
    院檢察署檢察官偵查起訴。
    理  由
壹、證據能力
一、按被告以外之人於審判外之陳述，雖不符合前四條之規定，
    而經當事人於審判程序同意作為證據，法院審酌該言詞陳述
    或書面陳述作成時之情況，認為適當者，亦得為證據；當事
    人、代理人或辯護人於法院調查證據時，知有第159條第1項
    不得為證據之情形，而未於言詞辯論終結前聲明異議者，視
    為有前項之同意，刑事訴訟法第159條第1項、第2項定有明
    文。
二、查本件被告戊○○及其選任辯護人、被告己○○，對於被告
    以外之人於審判外之陳述明確同意為本件之證據方法，本院
    審酌上開言詞陳述，認採為證據為適當，依上揭法條規定，
    本件該等被告以外之人於審判外之陳述應認為有證據能力。
貳、認定犯罪事實所憑之證據及理由
一、被告戊○○對於上揭竊盜之犯罪事實，已據被告戊○○於原
    審及本院審理時均坦承不諱，復有被害人未○○、丑○（告
    訴人）、甲○○、丁○○、庚○○、卯○○、壬○○、酉○○、戌○○、寅○○、癸○○、辰○○、辛○○○、乙○○
    、午○○、子○○、林亭吟於警詢之指訴筆錄、及證人己○○於檢察官面前之證述筆錄、被告己○○於警詢之供述筆錄
    在卷可參；並有警方查獲物品之贓物認領保管收據（單）、
    車輛協尋電腦輸入單、車輛尋獲電腦輸入單、查詢車輛認可
    資料、查獲失竊車輛、失竊財物之照片在卷足稽；另有被告
    戊○○於警詢及檢察官面前之供述筆錄在卷可詳。此外，被
    害人丁○○、寅○○、午○○、辛○○○、林亭吟、申○○○、劉銀樹、子○○、辰○○、癸○○、卯○○亦於原審審
    理時陳述財物失竊之情無誤，復有扣案之萬能鑰匙1支足資
    佐證。
二、訊據上訴人即被告己○○固坦承與被告戊○○於附表編號18
    所示之時間、地點、竊盜方法而竊取被害人巳○○所有之車
    牌號碼8811-HX號自小客車車牌2面之犯罪事實，惟否認如附
    表編號6、7及8所示之竊盜犯行，辯稱：伊與戊○○間並無
    共同犯意聯絡，伊僅係向戊○○買如附表編號7及8所示之車
    輛而已，每輛二萬元云云，惟查被告己○○之上揭竊盜之犯
    罪事實，業經被告戊○○於原審及本院審理時供述明確，亦
    有被害人卯○○、壬○○、巳○○於警詢之陳述筆錄、證人
    戊○○於檢察官面前之證述筆錄、被告戊○○、己○○於警
    詢之供述筆錄在卷可參；另有贓物認領保管單、查詢車輛認
    可資料、查獲車輛照片附卷可憑；復經被害人申○○○、劉
    銀樹、卯○○、巳○○於原審審理時陳述財物失竊之情無誤
    。此外，尚有扣案之萬能鑰匙1支可佐。該扣案之萬能鑰匙
    經原審法院當庭勘驗結果，為鐵製品，握柄與開鎖部位呈90
    度直角，握柄部位長有8公分，開鎖部位呈扁平尖椎狀，長
    有5公分（經筆錄在卷），足認為該萬能鑰匙客觀上足對人
    身安全產生危害，自屬兇器無疑。被告己○○對其共犯攜帶
    兇器竊盜之犯罪事實，亦於原審審理時坦白認罪，被告己○○所辯，不足採信。
三、被告戊○○雖於本院審理時一度辯稱其於犯案當時是作水電
    工，向公司領有薪資收入云云。惟被告戊○○於偵查中及原
    審法院法官審查羈押時，均向檢察官及法官供稱其自93年12
    月起即無工作，因手斷了無法工作，此有檢察官及本院法官
    面前供述筆錄在卷可稽（參檢察署94年度偵字第1174號卷宗
    第13頁、本院94年度聲羈字第52號訊問筆錄），於警方訊問
    時，被告亦供稱其無業（參警詢筆錄）。由上可見被告戊○○於本院審理時供稱其從事水電工作，領有收入云云，顯不
    實在。又被告戊○○竊取附表編號1至17之財物，多係將竊
    得車輛販賣，所得供己開銷，部分竊得之物，亦均供己留存
    使用，顯然，被告戊○○是在無業之情況下，始竊盜銷贓牟
    利，並恃之為業，賴以維生。其有常業竊盜之犯意，堪以認
    定。至於向被告戊○○指定車型並購買竊得車輛之不詳姓名
    年籍成年人，雖與被告戊○○具共犯攜帶兇器竊盜之犯意聯
    絡，惟該名成年人是否亦具竊盜為常業之犯意，尚無證據可
    明，就此部分，自難認定該名成年人與被告戊○○有常業竊
    盜之犯意聯絡，於此敘明。
四、被告己○○與被告戊○○共犯附表編號6、7、8所示之事實
    ，及被告己○○單獨犯附表編號18所示之事實部分，據被告
    己○○所供，其係沒錢購買車輛，始與被告戊○○謀議竊車
    ，而以低價向被告戊○○購車使用，附表編號18部分，則係
    為掩飾駕駛失竊車輛所另為之竊盜行為。因此，本案尚無證
    據顯示被告己○○亦有以竊盜為常業之犯意。惟被告戊○○
    攜帶扣案之萬能鑰匙（兇器）犯下附表編號6、7、8部分竊
    盜行為，乃出於與被告己○○之謀議，就此部分，被告己○○具共同攜帶兇器竊盜之犯意，應可認定。至於被告己○○
    所犯附表編號18之竊盜事實，據被告己○○所供，其係攜帶
    長約16公分之鉗子拔取車牌。惟此部分事實僅有被告己○○
    之自白，尚無其他證據可資補強被告己○○當時所攜帶之鉗
    子是否確屬兇器，罪疑唯輕，自難認被告己○○於附表編號
    18部分之事實係攜帶兇器竊盜，均併此敘明。
參、論罪科刑之理由：
一、被告戊○○所為，係犯刑法第322條之常業竊盜罪。被告己○○所犯附表編號6、7、8所示之行為，係犯刑法第321條第
    1項第3款之攜帶兇器竊盜罪，所犯附表編號18所示之行為，
    係犯同法第320條第1項之竊盜罪。檢察官認被告戊○○與不
    詳姓名年籍之成年人共犯附表編號4之犯行，惟據被告戊○○於偵查中之供述筆錄，該部分犯行乃被告戊○○單獨為之
    ，是檢察官就此部分之論告容有誤會。另檢察官認被告戊○○所犯附表編號13所示之事實，係與不詳姓名年籍之成年人
    共犯竊取自小客車，惟該部分犯罪事實是被告戊○○單獨犯
    之，且竊盜之手段及竊得之財物，係以未扣案之扳手竊取車
    牌2面，此有被告戊○○於偵查中之供述筆錄、又於原審審
    理時之自白、並有被害人辛○○○於警詢之供述筆錄、及其
    於原審審理時之陳述可資為證，就此部分事實，檢察官之追
    訴亦有未洽。起訴書另認被告己○○亦共犯附表編號15所示
    之行為，惟此部分事實經被告戊○○、己○○於原審審理時
    均供稱該部分犯行係被告戊○○1人所為，被告己○○並未
    參與，公訴檢察官亦當庭更正犯罪事實，主張該部分犯行被
    告己○○並未參與，減縮被告己○○該部分之犯罪事實，不
    請求本院審判，於此均一併敘明。
二、檢察官認被告戊○○所犯連續行使偽造私文書、常業竊盜罪
    間，有方法結果之牽連關係。被告戊○○所犯常業竊盜及連
    續行使偽造私文書2罪，犯意個別，罪名不同，應予分論併
    罰（而連續行使偽造私文書罪檢察官及被告戊○○均未上訴
    而確定）。被告己○○就攜帶兇器竊盜部分，與被告戊○○
    有犯意聯絡、行為分擔，為共同正犯。被告己○○先後4次
    之犯行，時間緊接，觸犯犯罪構成要件相同之罪名，顯係基
    於概括犯意反覆為之，應依連續犯規定依附表編號8所示加
    重竊盜罪論以1罪，並依法加重其刑。檢察官認被告己○○
    所犯附表編號6、7、8之行為係犯刑法第320條第1項之竊盜
    罪；所犯附表編號18之行為是犯同法第321條第1項第3款之
    攜帶兇器竊盜罪，容有誤會。
三、原判決以被告戊○○、己○○罪證明確，因予適用刑法第28
    條、第56條、第321條第1項第3款、第322條、第38條第1項
    第2款之規定，並審酌：被告戊○○於犯後均坦白犯行，態
    度尚稱良好，惟其2人均未賠償被害人所受之損害，到庭之
    被害人多數均不願原諒被告2人。被告戊○○為謀財，即以
    竊盜為業，被告己○○則因缺乏交通工具，亦與被告戊○○
    共謀竊盜，其2人為掩飾竊盜犯行，又再犯罪，由其犯罪動
    機觀之，均顯示其2人惡性不輕，被告戊○○竊盜次數匪淺
    ，惡性更重。被告戊○○於94年01月29日為警查獲後，仍不
    知收斂，猶仍犯下附表編號13至17之犯行，品行顯有不良。
    被告戊○○自93年11月13日起，至94年03月02日止，短短約
    4個月的時間內，即犯下17次竊盜犯行，犯罪情節甚重，犯
    罪所生之危害亦屬不輕。被告己○○連續竊盜之犯罪情節亦
    屬不輕，其事後又將竊盜所得之財物提供他人使用，品行亦
    屬不端，及其他一切情狀，量處被告戊○○有期徒刑2年6月
    ，被告己○○有期徒刑10月，以示懲戒。扣案之萬能鑰匙1
    支，為被告戊○○所有，且為供其犯罪所用之物，為被告戊○○供稱屬實，自應依法宣告沒收。
四、本院經核，原判決就被告戊○○常業竊盜罪，被告己○○加
    重竊盜罪部分，認事用法均無違誤，量刑亦稱妥適，並符合
    罪刑相當原則，被告己○○上訴意旨猶否認附表編號6、7及
    8所示之竊盜犯行，而指摘原判決不當，檢察官上訴意旨則
    指被告戊○○猶犯有如下述之犯行，惟該部分竊盜事實尚屬
    不能證明（理由見下述），核無理由，應予駁回。至被告己○○聲請本院就其竊盜部分宣告緩刑，惟被告己○○嗣於本
    院審理時翻異前詞否認附表編號6、7及8所示之竊盜犯行，
    尚無法認有悛悔之意，且依被告己○○所為竊盜行為之性質
    而言，係攜帶兇器所犯，竊取財物對被害人造成生活上不便
    ，被害人等於原審亦表示不願原諒被告己○○等情，應認不
    宜告緩刑。
肆、檢察官上訴及無從併案審理部分（臺灣臺南地方法院檢察署
    檢察官94年度偵字第11496號）
一、移送併辦意旨略以：戊○○意圖為自己不法之所有，於93年
    8月29日某不詳時間，在臺南縣新營市○○街77號前，徒手
    竊取龔林琇媺所有而由龔靖堯所使用車牌號碼KF-0619號自
    小客車（引擎號碼為A4T06760號、車身號碼為2GV-1400號、
    下稱系爭甲車），得手後懸掛其所有之C6-9488號車牌於上
    開竊得之自小客車欲供己使用，惟因其曾將車牌號碼C6-498
    8號自小客車（下稱乙車）設定動產抵押權予誠泰商業銀行
    股份有限公司（下稱誠泰銀行）借款10萬元，復因未依約繳
    款而經誠泰銀行委託獻正汽車協尋公司（下稱獻正公司）協
    尋，經獻正公司員工於93年8月30日中午12時20分許，在戊○○位於雲林縣水林鄉○○村○○路26之1號住處前向戊○○取回上開懸掛系爭甲車車牌之自小客車，並於94年4月8日
    上午11時30分許送往臺北縣深坑鄉○○路○段159號「全磐汽
    車拍賣保管公司」（下稱全磐公司）進行車輛拍賣保管事宜
    ，嗣於94年4月12日上午11時20分許，為警在上址全磐公司
    內搜索查獲始知悉上情云云，因認被告戊○○涉犯刑法第32
    0條第1項竊盜罪嫌云云，並認上開事實與已論罪之上述竊盜
    犯罪事實，有連續犯裁判上一罪之關係，原審未及審酌，爰
    提起上訴請撤銷原判決等語。
二、按犯罪事實應依證據認定之，無證據不得推定其犯罪事實；
    又不能證明被告犯罪者，應諭知無罪之判決，刑事訴訟法第
    一百五十四條、第三百零一條第一項分別定有規定。認定不
    利於被告之事實，須依積極證據，苟積極證據不足為不利於
    被告事實之認定時，即應為有利於被告之認定，更不必有何
    有利之證據。此之所謂證據，須確屬能為被告有罪之證明，
    而無瑕疵可指者，始足當之；再者，犯罪事實之認定，應憑
    證據，所謂證據，須適於為被告犯罪事實之證明者，始得採
    為斷罪資料，如未能發現相當證據，或證據不足以證明，自
    不能以推測或擬制之方法以為裁判基礎；又所謂認定犯罪事
    實所憑之證據，雖不以直接證據為限，間接證據亦包括在內
    ，然而無論直接或間接證據，其為訴訟上之證明，須於通常
    一般人均不致有所懷疑，而得確信其為真實之程度，始得據
    之為有罪之認定，倘其證明尚未達到此一程度，而有合理懷
    疑存在時，即應為無罪之判決（最高法院二十九年上字第三
    一○五號、三十年上字第八一六號、四十年台上字第八六號
    、五十三年台上字第二七五○號、七十六年台上字第四九八
    六號判例參照）。又認定犯罪事實所憑證據，客觀上須於一
    般人不致有所懷疑，而確信其為真實程度者，始得據為有罪
    認定，若未達此一程度，而有合理懷疑存在時，即無從為有
    罪認定；又認定不利於被告之事實須依積極證據，苟積極證
    據不足以認定不利於被告之事實時，即應為有利被告之認定
    ，更不必有何有利之證據，最高法院著有七十六年臺上字第
    四九八六號、三十年上字第八一六號判例在案。且檢察官就
    被告犯罪事實，應負舉證責任，並指出證明之方法。刑事訴
    訟法第一百六十一條第一項亦定有明文。因此被告並無自證
    無罪之義務，此乃無罪推定之原則。是以何項卷證資料有利
    於被告或不利於被告，應由擔任公訴角色之檢察官盡其舉證
    之義務，此乃上開法條規定公訴人於刑事訴訟程序進行中應
    盡之法定義務。故最高法院著有九十二年年台上字第一二八
    號判例，闡明「刑事訴訟法第一百六十一條已於民國九十一
    年二月八日修正公布，其第一項規定：檢察官就被告犯罪事
    實，應負舉證責任，並指出證明之方法。因此，檢察官對於
    起訴之犯罪事實，應負提出證據及說服之實質舉證責任。倘
    其所提出之證據，不足為被告有罪之積極證明，或其指出證
    明之方法，無從說服法院以形成被告有罪之心證，基於無罪
    推定之原則，自應為被告無罪判決之諭知」之意旨甚明。
三、系爭甲車於上揭時地失竊之事實，固據被害人龔靖堯於警詢
    時指訴甚詳，復有贓物認領保管單、車輛竊盜、車牌失竊資
    料個別查詢報表各一紙、照片五張在卷可稽，惟訊之被告戊○○否認有何移送併辦之竊盜犯行，辯稱：伊所有之系爭乙
    車前因失竊尋回後，車頭嚴重毀損，修理後系爭乙車即係如
    此等語，經查：
（１）系爭甲車係於93年8月29日上午8時，在臺南縣新營市○○
      街77號失竊，而被告戊○○上述已論罪之竊盜犯行，其犯
      罪時間係自93年11月13日起至94年2月20日止，其與第一
      件竊盜之犯罪時間，顯然相距有一段時日，系爭甲車是否
      係被告戊○○所竊取，應非無疑。
（２）又系爭甲車失竊時間，相距系爭甲車由獻正公司取回時間
      ，僅相距一天餘時，且獻正公司取回時，至由全磐公司拍
      賣時又相距近6個月之久，其間掛有系爭乙車車牌而為系
      爭甲車車身之自小客車，是否即為原來取回之車輛，尚難
      僅憑證人許春華、鄒雅雯、陳獻正之證述，遽為不利被告
      之認定。
（３）被告戊○○所有之系爭乙車顏色係黑色，而龔林琇媺所有
      之系爭甲車顏色係藍色，此有車籍作業系統查詢認可資料
      、車輛竊盜、車牌失竊資料個別查詢報表各一紙在卷可稽
      ，而獻正公司取回時所立具之取回告書中記載車身顏色係
      黑色，而且係會同管轄派出所（宏仁派出所）取回，取回
      時亦清貴重物等情，亦有取回告書一紙在卷可稽，則經警
      於94年4月12日在全磐公司查獲之自小客車，難認係原來
      取回之自小客車，亦難為被告戊○○竊取系爭甲車之認定
      。
（４）證人即取回自小客車獻正公司負責人陳獻正於警詢時證述
      ：當時係有遇到使用人云云，亦有取回告書一紙可稽，則
      取回時並非由被告戊○○交付該自小客車，而係由其他使
      用人所交出，更認上開掛有系爭乙車車牌而為系爭甲車車
      身之自小客車，尚屬不能證明係被告戊○○所竊取。
四、綜上，檢察官就此移送併辦部分，尚不能證明被告戊○○犯
    罪，是與上述論罪科刑部分，難認有連續犯裁判上一罪之關
    係，此部分應退回檢察官另為適當之處理。
據上論結，應依刑事訴訟法第368條，判決如主文。
本案經檢察官吳忠賢到庭執行職務。
中    華    民    國    95    年    1     月    17    日
                  刑事第五庭    審判長法  官  楊明章
                                      法  官  顏基典
                                      法  官  吳森豐
以上正本證明與原本無異。
常業竊盜罪部分檢察官及被告戊○○如不服本判決，應於收受本
判決後十日內向本院提出上訴書狀。其未敘述上訴理由者並得於
提起上訴後十日內向本院補提理由書狀（均須按他造當事人之人
數附繕本）「切勿逕送上級法院」。
被告李聰穎部分不得上訴。
                                      書記官  李梅菊
中    華    民    國    95    年    1     月    17    日
附錄法條：
中華民國刑法第321條
犯竊盜罪而有左列情形之一者，處 6 月以上、 5 年以下有期徒
刑：
一  於夜間侵入住宅或有人居住之建築物、船艦或隱匿其內而犯
    之者。
二  毀越門扇、牆垣或其他安全設備而犯之者。
三  攜帶兇器而犯之者。
四  結夥三人以上而犯之者。
五  乘火災、水災或其他災害之際而犯之者。
六  在車站或埠頭而犯之者。
前項之未遂犯罰之。
中華民國刑法第322條
(常業竊盜)
以犯竊盜罪為常業者，處 1 年以上 7 年以下有期徒刑。
附表：
┌──┬──────┬────┬───┬───┬────┬───────────┐
│編號│行為人      │時   間 │地 點 │被害人│竊盜手段│竊盜所得財物          │
│    │            │        │      │      │        │                      │
├──┼──────┼────┼───┼───┼────┼───────────┤
│1   │戊○○與不詳│93年11月│台南縣│未○○│以扣案之│1.自小客車1 部（車號N6│
│    │姓名年籍之成│13日上午│新營市│      │自製萬能│  -9679號）           │
│    │年人        │10時許  │建業路│      │鑰匙打開│2.特力屋出入證1 張    │
│    │            │        │78巷21│      │車鎖竊取│3.臺農開發機構貴賓卡  │
│    │            │        │之1 號│      │之      │  1張                 │
│    │            │        │前    │      │        │4.臺大加油站集點專用  │
│    │            │        │      │      │        │  卡1張               │
├──┼──────┼────┼───┼───┼────┼───────────┤
│2   │戊○○與不詳│93年11月│彰化縣│車主王│以扣案之│自小客車1 部（車號    │
│    │姓名年籍之成│18日零時│彰化市│錦姿（│自製萬能│H4-2683 號）（被告吳信│
│    │年人        │許      │快官彰│由丑○│鑰匙打開│成經由吳明百《檢察官另│
│    │            │        │南路4 │使用）│車鎖竊取│行偵查中》購得車號3K-2│
│    │            │        │段412 │      │之      │759 號車牌，改懸掛在此│
│    │            │        │巷旁  │      │        │車輛前後。）          │
│    │            │        │      │      │        │                      │
│    │            │        │      │      │        │                      │
├──┼──────┼────┼───┼───┼────┼───────────┤
│3   │戊○○與不詳│93年12月│嘉義縣│車主蘇│以扣案之│1.自小客車1 部（車號7R│
│    │姓名年籍之成│25日凌晨│大保市│春秀（│自製萬能│  -3215號）           │
│    │年人        │05時許  │麻寮里│由王永│鑰匙打開│2.王俊昌之身分證、健保│
│    │            │        │華濟醫│欽使用│車鎖竊取│  卡各1 張            │
│    │            │        │院大門│）王俊│之      │3.甲○○身分證1張     │
│    │            │        │旁    │昌、陳│        │4.陳月仙健保卡1張     │
│    │            │        │      │月仙  │        │                      │
├──┼──────┼────┼───┼───┼────┼───────────┤
│4   │戊○○      │93年12月│嘉義縣│丁○○│以扣案之│1.車號LM-9871號車牌2面│
│    │            │31日上午│朴子市│      │自備萬能│2.車號LM-9871號自小客 │
│    │            │06時許  │崁後段│      │鑰匙打開│  車行車執照1張       │
│    │            │        │北崁小│      │車鎖，竊│3.擴音器1個           │
│    │            │        │段14號│      │取車內物│                      │
│    │            │        │前    │      │品，另以│                      │
│    │            │        │      │      │扳手1 支│                      │
│    │            │        │      │      │（未扣案│                      │
│    │            │        │      │      │）拔下車│                      │
│    │            │        │      │      │牌竊取之│                      │
├──┼──────┼────┼───┼───┼────┼───────────┤
│5   │戊○○與不詳│93年12月│台中縣│車主徐│以扣案之│自小客車1 部（車號2H-4│
│    │姓名年籍之成│31日上午│沙鹿鎮│素卿（│自製萬能│321 號）（改懸掛車號2E│
│    │年人        │07時許  │東海路│由杜基│鑰匙打開│-4321號車牌）         │
│    │            │        │16-2號│榮使用│車鎖竊取│                      │
│    │            │        │前    │）    │之      │                      │
├──┼──────┼────┼───┼───┼────┼───────────┤
│6   │戊○○與李聰│94年01月│嘉義縣│車主劉│以扣案之│自小客車1 部（車號7R-1│
│    │顯          │06日凌晨│民雄鄉│張金香│自製萬能│112號）               │
│    │            │某時許  │牛稠溪│（由劉│鑰匙打開│                      │
│    │            │        │堤防旁│銀樹使│車鎖竊取│                      │
│    │            │        │      │用）  │之      │                      │
├──┼──────┼────┼───┼───┼────┼───────────┤
│7   │戊○○與李聰│94年12月│雲林縣│卯○○│以扣案之│自小客車1 部（車號N4-4│
│    │顯          │06日凌晨│大埤鄉│      │自製萬能│772）                 │
│    │            │05時許  │尚義村│      │鑰匙打開│                      │
│    │            │        │頂巷12│      │車鎖竊取│                      │
│    │            │        │-8號前│      │之      │                      │
│    │            │        │      │      │        │                      │
├──┼──────┼────┼───┼───┼────┼───────────┤
│8   │戊○○與李聰│94.01.15│嘉義縣│車主邱│以扣案之│自小客車1 部（車號6127│
│    │顯          │凌晨03、│新港鄉│蕭阿彩│自製萬能│-JG號）（改懸掛車號881│
│    │            │04時許  │台塑廠│（由邱│鑰匙打開│1-HX號車牌）          │
│    │            │        │附近  │文正使│車鎖竊取│                      │
│    │            │        │      │用）  │之      │                      │
├──┼──────┼────┼───┼───┼────┼───────────┤
│9   │戊○○與不詳│94年01月│嘉義市│丙○○│以扣案之│1.丙○○所有自小客車1 │
│    │姓名年籍之成│18日上午│忠孝路│酉○○│自製萬能│  部（車號6228-JB 號）│
│    │年人        │10時許  │牛稠溪│戌○○│鑰匙打開│ （內有衣蝶公司集點卡1│
│    │            │        │旁    │      │車鎖竊取│  張、CD數張、上課用樂│
│    │            │        │      │      │之      │  器。                │
│    │            │        │      │      │        │2.酉○○所有之衣蝶公司│
│    │            │        │      │      │        │  集點卡1 張、齊普超市│
│    │            │        │      │      │        │  貴賓卡1張、宏昌加油 │
│    │            │        │      │      │        │  站貴賓卡1張、福懋加 │
│    │            │        │      │      │        │  油站卡1張           │
│    │            │        │      │      │        │3.戌○○所有衣蝶集點卡│
│    │            │        │      │      │        │  1張                 │
│    │            │        │      │      │        │                      │
├──┼──────┼────┼───┼───┼────┼───────────┤
│10  │戊○○與不詳│94年01月│嘉義縣│車主陳│以扣案之│1.自小客車1 部（車號87│
│    │姓名年籍之成│24日凌晨│太保市│秀枝（│自製萬能│  60-GJ號）           │
│    │年人        │某時    │北港路│由陳泰│鑰匙打開│2.陳泰印所有之中國信託│
│    │            │        │南亞塑│印使用│車鎖竊取│  信用卡2張           │
│    │            │        │膠廠前│）    │之      │                      │
│    │            │        │      │      │        │                      │
├──┼──────┼────┼───┼───┼────┼───────────┤
│11  │戊○○與不詳│94年01月│台南縣│癸○○│以扣案之│1.自小貨車1 部（車號8R│
│    │姓名年籍之成│26日凌晨│鹽水鎮│      │自製萬能│  -5063號）           │
│    │年人        │04時許  │水秀里│      │鑰匙打開│2.腳踏車零件1 批（含煞│
│    │            │        │朝琴路│      │車鎖竊取│  車器、鈴鐺、後車燈、│
│    │            │        │129 號│      │之      │  補胎片、踏板、把手、│
│    │            │        │前    │      │        │  扳手各1 件及變速器2 │
│    │            │        │      │      │        │  個）                │
├──┼──────┼────┼───┼───┼────┼───────────┤
│12  │戊○○與不詳│94年01月│雲林縣│辰○○│以扣案之│自小客車1 部（車號F7-4│
│    │姓名年籍之成│29日凌晨│虎尾鎮│      │自製萬能│316號）               │
│    │年人        │03時30分│文化路│      │鑰匙打開│                      │
│    │            │許      │虎尾科│      │車鎖竊取│                      │
│    │            │        │技大學│      │之      │                      │
│    │            │        │大門對│      │        │                      │
│    │            │        │面停車│      │        │                      │
│    │            │        │場    │      │        │                      │
├──┼──────┼────┼───┼───┼────┼───────────┤
│13  │戊○○      │94年02月│雲林縣│車主林│以扳手1 │自小客車（車號S6-6956 │
│    │            │中旬某日│口湖鄉│陳貴女│支（未扣│號）車牌2面           │
│    │            │中午01時│蚵寮村│（由林│案）拔下│                      │
│    │            │許      │仁愛街│金貞使│車牌竊取│                      │
│    │            │        │180 號│用）  │之      │                      │
│    │            │        │前    │      │        │                      │
├──┼──────┼────┼───┼───┼────┼───────────┤
│14  │ 戊○○     │94年02月│雲林縣│皇家汽│徒手    │浴巾1條               │
│    │            │18日凌晨│北港鎮│車旅館│        │                      │
│    │            │03時許  │天祥路│（由王│        │                      │
│    │            │        │29號  │俊欽管│        │                      │
│    │            │        │      │領）  │        │                      │
├──┼──────┼────┼───┼───┼────┼───────────┤
│15  │戊○○      │94年02月│嘉義市│午○○│以自製萬│自小客車1 部（車號8F-3│
│    │            │18日凌晨│西區民│      │能鑰匙（│941 號）（改懸掛車號86│
│    │            │某時    │生南路│      │未扣案）│70-G9號車牌2面）      │
│    │            │        │前    │      │打開車鎖│                      │
│    │            │        │      │      │竊取之  │                      │
├──┼──────┼────┼───┼───┼────┼───────────┤
│16  │戊○○與不詳│94年02月│嘉義縣│子○○│以自製萬│自小客車1 部（車號Q8-5│
│    │姓名年籍之成│20日凌晨│太保市│      │能鑰匙（│038號）               │
│    │年人        │04時30分│春珠12│      │未扣案）│                      │
│    │            │許      │5 號前│      │打開車鎖│                      │
│    │            │        │      │      │竊取之  │                      │
├──┼──────┼────┼───┼───┼────┼───────────┤
│17  │戊○○      │94年03月│雲林縣│好萊屋│徒手    │浴巾1條               │
│    │            │02日凌晨│東勢鄉│汽車旅│        │                      │
│    │            │05時許  │東勢西│館（由│        │                      │
│    │            │        │路268 │林亭吟│        │                      │
│    │            │        │號    │管領）│        │                      │
├──┼──────┼────┼───┼───┼────┼───────────┤
│18  │己○○      │94年01月│雲林縣│巳○○│以鉗子1 │車號8811-HX 號自小客車│
│    │            │08日晚上│水林鄉│      │支（未扣│車牌2 面（懸掛在戊○○│
│    │            │10時許  │土厝村│      │案）拔下│交付之編號8 自小客車前│
│    │            │        │水林路│      │車牌竊取│後使用）              │
│    │            │        │旁    │      │之      │                      │
│    │            │        │      │      │        │                      │
│    │            │        │      │      │        │                      │
└──┴──────┴────┴───┴───┴────┴───────────┘


司法院資訊處製作；財團法人民間司法改革基金會備份。
